【裁判字號】    99,訴,82
【裁判日期】    990129
【裁判案由】    毒品危害防制條例
【裁判全文】
臺灣板橋地方法院刑事判決                99年度訴字第82號
公  訴  人  臺灣板橋地方法院檢察署檢察官
被      告  甲○○
上列被告因違反毒品危害防制條例案件，經檢察官提起公訴（98
年度毒偵字第7891號），本院合議庭以裁定進行簡式審判程序，
判決如下：
    主  文
甲○○施用第一級毒品，累犯，處有期徒刑玖月。扣案海洛因參
包（淨重合計貳拾點捌陸公克，純質淨重合計玖點參壹公克）均
沒收銷燬之，磅秤壹臺、夾鏈袋貳只均沒收。
    事  實
一、甲○○前因竊盜案件，經臺灣桃園地方法院以96年度易緝字
    第92號判處有期徒刑8 月確定，復因偽造文書案件，經臺灣
    臺北地方法院以97年度簡字第1882號判處有期徒刑3 月確定
    ，上開宣告之2 項有期徒刑嗣經法院裁定定其應執行有期徒
    刑10月確定，而於民國98年4 月20日執行完畢。又甲○○前
    因施用毒品案件，經法院裁定將其送往勒戒處所觀察、勒戒
    後，認有繼續施用毒品之傾向，再經法院裁定令入戒治處所
    施以強制戒治，而於97年10月7 日執行完畢，由臺灣板橋地
    方法院檢察署檢察官以97年度戒毒偵字第607 號為不起訴處
    分確定。詎甲○○仍不知悔改，明知海洛因及甲基安非他命
    分別為毒品危害防制條例第2 條第2 項第1 款、第2 款所規
    定之第一級毒品及第二級毒品，竟基於施用第一級毒品海洛
    因及第二級毒品甲基安非他命之犯意，於上開強制戒治執行
    完畢後5 年內之98年10月21日晚間10時許，駕駛車牌號碼3S
    -7211 號自用小客車停靠臺北縣鶯歌鎮○○街○○路邊時，
    在上開自用小客車內，以將海洛因及甲基安非他命粉末均摻
    入香煙內點火吸食之方式，同時施用第一級毒品海洛因及第
    二級毒品甲基安非他命1 次；嗣於同日晚間11時10分許，在
    臺北縣鶯歌鎮○○街128 號前為警查獲，並於甲○○所駕駛
    上開自用小客車內扣得甲○○所有之海洛因2 包（淨重合計
    4.76公克，純質淨重合計2.67公克）、供其施用海洛因所用
    之磅秤1 臺、夾鏈袋2 只等物，再於甲○○位於桃園縣桃園
    市○○路○ 段210 巷112 號13樓居處扣得甲○○所有之海洛
    因1 包（淨重16.1公克，純質淨重6.64公克）。
二、案經行政院海岸巡防署海岸巡防總局中部地區巡防局報請臺
    灣板橋地方法院檢察署檢察官偵查起訴。
    理  由
一、上揭事實，業據被告甲○○迭於偵查中及本院審理時均坦白
    承認；且被告於為警查獲後所採集之尿液，經送請詮昕科技
    股份有限公司以酵素免疫分析法初步檢驗、氣相層析質譜儀
    法確認檢驗之檢驗結果，確呈海洛因代謝物嗎啡、可待因及
    甲基安非他命陽性反應，有該檢驗機構出具之濫用藥物尿液
    檢驗報告2 紙附卷可稽；而被告為警查獲時，為警於其所駕
    駛之上開自用小客車內及其前址居處內所扣得之白色粉末3
    包（淨重合計20.86 公克，純質淨重合計9.31公克），經法
    務部調查局濫用藥物實驗室以化學呈色法、氣相層析質譜儀
    法鑑定之結果，確均含第一級毒品海洛因成分，亦有該實驗
    室98年11月26日調科壹字第09823031770 號鑑定書1 紙在卷
    可憑；此外，復有磅秤1 臺、夾鏈袋2 只等物扣案可資佐證
    ，足認被告上開自白，核與事實相符。又被告前因施用毒品
    案件，經法院裁定將其送往勒戒處所觀察、勒戒後，認有繼
    續施用毒品之傾向，再經法院以97年度毒聲字第93號裁定令
    入戒治處所施以強制戒治，而於97年10月7 日執行完畢，由
    臺灣板橋地方法院檢察署檢察官以97年度戒毒偵字第60 7號
    為不起訴處分確定，此亦有臺灣高等法院被告前案紀錄表1
    份在卷可憑；本件事證明確，被告施用毒品犯行，堪以認定
    。
二、按海洛因及甲基安非他命分別為毒品危害防制條例第2 條第
    2 項第1 款、第2 款所規定之第一級毒品及第二級毒品。核
    被告施用海洛因之行為，係犯毒品危害防制條例第10條第1
    項之施用第一級毒品罪，其施用甲基安非他命之行為，係犯
    毒品危害防制條例第10條第2 項之施用第二級毒品罪；其施
    用前後持有第一級毒品海洛因、第二級毒品甲基安非他命之
    低度行為，應為其施用之高度行為所吸收，均不另論罪。被
    告以一行為同時施用第一級毒品及第二級毒品，觸犯施用第
    一級毒品及施用第二級毒品罪，為想像競合犯，應依刑法第
    55條規定，從一較重之施用第一級毒品罪處斷（起訴書認被
    告所犯上開2 罪，應予分論併罰，尚有誤會）。又被告有如
    事實欄第1 項所載之犯罪科刑及執行紀錄，有臺灣高等法院
    被告前案紀錄表在卷可參，其於受有期徒刑之執行完畢後，
    5 年內故意再犯本件有期徒刑以上之罪，為累犯，應依刑法
    第47條第1 項規定加重其刑。爰審酌被告前已因施用毒品而
    受不起訴處分之寬典，猶不知悔誤而再犯本件之罪，顯見其
    自制力薄弱，惟其施用毒品僅屬自殘行為，對於他人之法益
    尚無直接之侵害，及其犯後坦承犯行，態度尚稱良好等一切
    情狀，量處如主文所示之刑，以資懲儆。扣案被告為警查獲
    時所扣得之海洛因3 包（淨重合計20.86 公克，純質淨重合
    計9.31公克），係被告本件施用毒品犯行所查獲之第一級毒
    品，均應依毒品危害防制條例第18條第1 項前段規定沒收銷
    燬之；扣案被告為警查獲時所扣得之磅秤1 臺、夾鏈袋2 只
    等物，則係被告所有供其本件施用毒品犯行所用之物，此據
    被告供承在卷，爰併依刑法第38條第1 項第2 款規定宣告沒
    收。
據上論斷，應依刑事訴訟法第273 條之1 第1 項、第299 條第1
項前段，毒品危害防制條例第10條第1 項、第2 項、第18條第1
項前段，刑法第11條前段、第55條、第47條第1 項、第38條第1
項第2 款，判決如主文。
本案經檢察官黃彥琿到庭執行職務
中    華    民    國    99    年     1    月    29    日
                刑事第十一庭  法  官  劉景宜
上列正本證明與原本無異。
如不服本判決，應於判決送達後10日內敘明上訴理由，向本院提
出上訴狀 (應附繕本) ，上訴於臺灣高等法院。其未敘述上訴理
由者，應於上訴期間屆滿後20日內向本院補提理由書「切勿逕送
上級法院」。
                              書記官  謝秀青
中    華    民    國    99    年     1    月    29    日
附錄本案論罪科刑法條全文：
毒品危害防制條例第10條第1項、第2項
毒品危害防制條例第10條
施用第一級毒品者，處 6 月以上 5 年以下有期徒刑。
施用第二級毒品者，處 3 年以下有期徒刑。

司法院資訊處製作；財團法人民間司法改革基金會備份。
